【裁判字號】    95,台上,5618
【裁判日期】    951013
【裁判案由】    違反毒品危害防制條例
【裁判全文】
最高法院刑事判決            九十五年度台上字第五六一八號
上  訴  人  甲○○
上列上訴人因違反毒品危害防制條例案件，不服台灣高等法院中
華民國九十五年八月十日第二審更審判決（九十五年度重上更(三)
字第九四號，起訴案號：台灣板橋地方法院檢察署九十二年度偵
字第一五二三八、一五二四０號），提起上訴，本院判決如下：
    主  文
上訴駁回。
    理  由
按刑事訴訟法第三百七十七條規定：上訴於第三審法院，非以判
決違背法令為理由，不得為之。是提起第三審上訴，應以原判決
違背法令為理由，係屬法定要件。如果上訴理由係對原審已調查
明確並於判決內論駁或說明之事項，徒憑己見重為事實之爭辯，
或任意指摘，顯與法律規定得為第三審上訴理由之違法情形不相
適合時，即應認其上訴為違背法律上之程式，予以駁回。上訴意
旨略稱：(1)證人張國書業於原審證稱未與上訴人談及金錢交易毒
品，上訴人係無償贈與張國書少量毒品海洛因，無庸置疑，原審
不採張國書上述證詞，推測上訴人具販賣毒品之犯意，有調查職
責未盡及採證之違法。(2)證人龔絢莞於民國九十三年三月二十二
日在原審之供述，非行證人之詰問調查程序，其證言無證據能力
，除去該證詞即無從證明上訴人有販賣第一級毒品予張國書情事
，上訴人所為應係犯毒品危害防制條例之轉讓第一級毒品未遂罪
，原審未審酌及此，自屬於法有違云云。
惟查：原判決撤銷第一審關於甲○○部分之科刑判決，改判仍論
處上訴人販賣第一級毒品未遂罪刑，係依憑：上訴人之供述，證
人張國書及警員胡豐證、王正煬、陳冠宇之證供，卷附行動電話
簡訊內容翻拍照片、台灣大哥大電信資訊連結作業查詢結果、通
聯紀錄、法務部調查局九十二年九月五日調科壹字第 060007449
號鑑定通知書、九十二年九月十六日調科壹字第 060007448號鑑
定通知書及行政院衛生署管制藥品管理局九十四年六月二十七日
管檢字第0940005465號檢驗成績書，暨扣案行動電話、第一級毒
品海洛因等證據，為其論罪之依據。並敘明：(1)本件係警方持搜
索票查獲張國書施用毒品案件時，適上訴人以行動電話，傳送內
容為「要進貨在中午前，快跟我聯絡，等你快，中午要，二天會
關機，二天後才開機，朋友」之簡訊予張國書，遂要求張國書以
行動電話聯絡上訴人，經依約前往上訴人住處樓下而查獲等情，
業據張國書於警詢及原審證述在卷，並有前揭行動電話簡訊內容
、翻拍照片、扣案毒品等可稽。(2)證人即警員胡豐證於原審證實
，當時其同事與上訴人聯絡講好數量、價錢才約時間，張國書於
被警查獲後亦稱其平時購買毒品是用行動電話與上訴人聯絡，聯
絡好數量、金額、時間、地點，然後前往交易等語，警員陳冠宇
於偵查中並證述張國書當時主動帶同警方前往欲與綽號「光頭」
之男子即上訴人交易毒品云云，參以上述簡訊內容為「進貨」，
非「拿貨」，有買進之意，警方並在上訴人住處查獲毒品海洛因
六包及電子秤等販毒工具，且查無上訴人所稱前一天張國書打電
話向其索取毒品解癮之通聯紀錄，足證本案確係張國書佯與上訴
人相約交易毒品，上訴人辯稱係轉讓毒品，及張國書嗣後於原審
改稱上訴人係要送毒品予伊施用，並無約定金錢交易云云，為迴
護上訴人之詞，均無足採。張國書先前於警詢之供述，與審判中
所供不符，但具較可信之特別情況且為證明犯罪事實存否所必要
者，合於刑事訴訟法第一百五十九條之二之情形，自得為證據各
等情。詳述上訴人販賣毒品未遂事實之認定依據及理由，對上訴
人所辯係無償轉讓毒品及張國書嗣後改稱非金錢交易，認為均無
可取，亦予以指駁說明，其推理論斷衡諸證據法則等並無違背。
核上訴意旨係對原審已調查明確並於判決內論駁或說明之事項，
徒憑己見重為事實之爭辯，或任意指摘，顯與法律規定得為第三
審上訴理由之違法情形不相適合。綜上說明，應認本件上訴違背
法律上之程式，予以駁回。原審依修正前刑法第六十五條第二項
規定，按未遂犯減處上訴人有期徒刑七年，雖未敘明修正前後新
舊刑法第六十五條第二項比較適用之結論及理由，但結果並無不
同，參酌刑事訴訟法第三百八十條規定意旨，不構成應予撤銷原
判決之原因，附此敘明。
據上論結，應依刑事訴訟法第三百九十五條前段，判決如主文。
中    華    民    國  九十五  年    十    月   十三   日
                      最高法院刑事第七庭
                          審判長法官  呂  潮  澤
                                法官  吳  昆  仁
                                法官  孫  增  同
                                法官  趙  文  淵
                                法官  吳      燦
      本件正本證明與原本無異
                                      書  記  官
中    華    民    國  九十五  年    十    月   十四   日
                                                      Ｅ


司法院資訊處製作；財團法人民間司法改革基金會備份。
